Fabián Guerrero

Front End Developer

https://www.linkedin.com/in/fabian-eduardo-guerrero/guerrerofabian1985@gmail.com

Madrid - España (+34) 664519523 Soy un desarrollador Front-End con 10 años de experiencia creando interfaces web intuitivas, responsivas y accesibles. He desarrollado soluciones en HTML, CSS/SCSS, JavaScript, TypeScript, React, GSAP y Handlebars, siempre aplicando las mejores prácticas de desarrollo y optimización. Me apasiona mejorar el rendimiento de los sitios web y ofrecer la mejor experiencia de usuario posible, manteniendo un código limpio y escalable. A lo largo de mi carrera he trabajado con clientes en Latinoamérica y Europa entregando soluciones digitales de alta calidad.

Experiencia Profesional

inTacto - .monks Front End Developer

Buenos Aires, Argentina Septiembre 2015 - Septiembre 2024

- Desarrollo y planificación de sitios web y aplicaciones, garantizando una experiencia de usuario fluida en múltiples dispositivos.
- Optimización del rendimiento, calidad y mantenimiento de proyectos existentes, con el objetivo de mejorar la velocidad de carga en un 30%.
- Colaboración con equipos multidisciplinarios para implementar estándares de diseño modernos, contribuyendo a una reducción del 20% en la tasa de rebote en proyectos clave.
- Creación de plantillas de correo electrónico para campañas de marketing, buscando aumentar las tasas de apertura en un 15% mediante diseños más atractivos y responsivos.

Insite Latin America Front End Developer

Buenos Aires, Argentina Noviembre 2014 - Agosto 2015

- Implementación de diseños de páginas y sitios web para nuevos proyectos.
- Actualización de contenido y diseño en sitios web existentes.
- Desarrollo de plantillas de correo electrónico y generación de informes para campañas de marketing por correo.

Nextperience Desarrollador Web/eMail

Buenos Aires, Argentina Febrero 2014 - Octubre 2014

 Desarrollo de plantillas de correo electrónico y landing pages para campañas de marketing dirigidas a la captación de clientes potenciales.

Educación

Teclab Instituto Técnico Superior Técnico Superior en Programación Buenos Aires, Argentina Marzo 2019 - Diciembre 2020

Universidad Tecnológica Nacional Professional Webmaster Buenos Aires, Argentina Agosto 2013

Escuela Da Vinci

Diseñador y administrador de sitios web con orientación en comunicación visual

Buenos Aires, Argentina Enero 2009 - Diciembre 2011

Habilidades Técnicas

- Desarrollo Front-End: HTML, CSS/SCSS, JavaScript, TypeScript, React, GSAP, Handlebars.
- Control de versiones: Git, GitHub.
- Gestión de proyectos: Jira integrado con repositorios Bitbucket.
- Email Marketing: Implementación de Email templates y reportes de campañas.